臺灣臺中地方法院臺中簡易庭民事判決
111年度中小字第2922號
原      告  胡哲愷  
被      告  李之翰  




上列被告因詐欺案件，經原告提起損害賠償之刑事附帶民事訴訟
（本院111年度簡附民字第39號），經刑事庭裁定移送前來，本
院於民國111年8月19日言詞辯論終結，判決如下：
    主      文
被告應給付原告新臺幣64,000元，及自民國111年3月30日起至清
償日止，按週年利率百分之五計算之利息。
本判決得假執行。
    爭執事項及理由要領
一、原告主張：被告可預見現今詐欺集團為掩飾不法獲利行徑，
    避免執法人員之追究處罰，經常誘使一般民眾提供金融機構
    帳戶等資料，詐欺集團再反覆以此帳戶供作對外詐騙或其他
    各種財產犯罪之不法用途使用，竟仍不違背其本意，而基於
    幫助詐欺、洗錢之犯意，於民國110年3月間某日，在不詳地
    點，以每3個月可取得新臺幣（下同）1萬5000元之代價（未
    實際交付），將其向訴外人梁育銘收購之合作金庫商業銀行
    （下稱合庫銀行）衛道分行帳號0000000000000號帳戶存摺
    、金融卡及密碼，提供予其他成年人使用，而容任他人使用
    上開帳戶做為詐欺取財、洗錢之犯行。該詐欺集團成員收受
    上開帳戶存摺、金融卡及密碼後，即與其他詐欺集團成員共
    同基於意圖為自己不法所有之犯意聯絡，於110年1月1日起
    ，以LINE暱稱「芸子」「Meta Trader5」傳送不實之投資訊
    息予原告，致原告陷於錯誤而於110年3月18日下午8時47分
    、48分，分別轉帳50,000元、14,000元合計64,000元予被告
    提供之上開帳戶。又被告前揭行為因涉犯詐欺等罪嫌，業經
    臺灣臺中地方檢察署（下稱臺中地檢署）檢察官提起公訴，
    並經本院以111年度金簡字第60號判決判處應執行有期徒刑4
    月，併科罰金1萬元在案等情，業據原告提出臺中地檢署111
    年度偵字第1860號起訴書為證，並有本院111年度金簡字第6
    0號判決書及所調閱之電子卷證在卷可稽；被告雖辯稱如果
    知道參與的是犯罪行為的話，伊絕對不敢去做等語，惟被告
    上開提供帳戶幫助詐欺而犯幫助洗錢防制法第14條第1項之1
    之罪，業經本院刑事庭判決有罪確定，有上開刑事資料及本
    院所調閱之電子卷證存卷可參，被告所辯，尚無可採，本院
    審酌前開證據，堪認原告前揭主張屬實。從而，原告依侵權
    行為之法律關係請求被告給付如主文第1項所示之金額及利
    息，為有理由，應予准許。
二、本件係適用小額訴訟程序所為被告敗訴之判決，依民事訴訟
    法第436條之20規定，應依職權宣告假執行；原告雖聲明願
    供擔保請准宣告假執行，然此屬促使法院依職權發動假執行
    之宣告，法院毋庸另為准駁之判決，附此敘明。
三、本件原告提起刑事附帶民事訴訟，由本院刑事庭依刑事訴訟
    法第504條第1項之規定裁定移送前來，依同條第2項規定就
    原告原起訴部分依法免徵第一審裁判費，且本件訴訟繫屬期
    間亦未增生訴訟費用，尚無訴訟費用負擔問題，併此敘明。
中　　華　　民　　國　　111 　年　　9 　　月　　2 　　日
                          臺灣臺中地方法院臺中簡易庭
                                  法　官　張清洲
以上為正本，係照原本作成。
如不服本判決，應於送達後20日內，以判決違背法令為理由，向
本院提出上訴狀並表明上訴理由（上訴理由應表明一、原判決所
違背之法令及其具體內容；二、依訴訟資料可認為原判決有違背
法令之具體事實），如於本判決宣示後送達前提起上訴者，應於
判決送達後20日內補提上訴理由書（須附繕本）。並應繳納上訴
費新臺幣壹仟伍佰元，如未繳納，依民事訴訟法施行法第9 條之
規定，認當事人明知上訴要件有欠缺，逕以裁定駁回其上訴。
中　　華　　民　　國　　111 　年　　9 　　月　　2 　　日
                                  書記官  陳慧津